【裁判字號】    95,上易,2289
【裁判日期】    951229
【裁判案由】    竊盜等
【裁判全文】
臺灣高等法院刑事判決                95年度上易字第2289號
上  訴  人  臺灣新竹地方法院檢察署檢察官
被      告  乙○○
上列上訴人因被告竊盜等案件，不服臺灣新竹地方法院95年度易
字第408號，中華民國95年9月26日第一審判決（起訴案號：臺灣
新竹地方法院檢察署95年度偵字第3542號、第3905、第4042號、
偵緝字第320號及同署檢察官移送併案審理：95年度偵字第4693
號），提起上訴，審理中同署檢察官另移送併案審理（併案審理
案號：95年度偵字第5435號、第5929號），本院判決如下：
    主  文
原判決撤銷。
乙○○連續攜帶兇器毀壞安全設備竊盜，累犯，處有期徒刑參年
。又毀壞他人之玻璃，足以生損害於他人，累犯，處有期徒刑
月；又傷害人之身體，累犯，處有期徒刑陸月；又連續以加害生
命、身體、財產之事，恐嚇他人致生危害於安全，累犯，處有期
徒刑柒月。應執行有期徒刑肆年。
    事  實
一、乙○○曾於民國（下同）89年間因違反槍砲彈藥刀械管制條
    例、竊盜、過失傷害及遺棄等案件，經本院以89年度上易字
    第114號判決、89年度上訴字第3408號判決分別判處有期徒
    刑3月、2年7月、4月、1年，嗣定應執行有期徒刑3年10月確
    定，於89年5月15日入監執行，於92年1月17日縮短刑期假釋
    出監，於92年3月7日假釋期滿執行完畢，詎仍不知悔改，因
    欠缺金錢及交通工具使用，竟基於為自己不法所有之概括犯
    意，自94年5月間起，分別於如附表一、附表二所示之時間
    、地點，各以如附表所示之方法，竊取附表所示之被害人財
    物；嗣經警於(1)94年6月16日受理辛○○報案後，循線查獲
    其如附表一編號1之竊盜犯行；(2)95年4月26日下午6時許，
    在新竹市○○路與四維路口尋獲如附表一編號3所示丙○○
    遭竊之車號OH-7210號自用小客車後，在該部汽車內採集之
    指紋比對出乙○○之右手中指指紋，而查獲其如附表一編號
    3之竊盜犯行；(3)95年6月16日下午5時50分許前往其先前位
    在新竹縣竹北市○○街410號2樓租屋處查訪時，徵得其同意
    搜索上開住處後，當場起出如附表一編號2、5所示之贓物及
    如附表一編號4所示甲○○放置在車內之鑰匙1串，而查獲其
    如附表一編號2、4、5之竊盜犯行；(4)95年6月21日循線查獲
    扣得遙控器1只（附坤山麗池大樓門禁磁卡1張）、鑰匙1串
    、南部科學工業園區門禁磁卡及不詳門禁磁卡各1張，而查
    獲其如附表二編1、2、3之竊盜犯行；復於臺灣新竹地方法
    院檢察署檢察官偵辦95年度偵字第4415號被告黃源龍涉嫌竊
    盜一案，提訊乙○○到庭，乙○○於作證時自承竊取附表二
    編號4所示庚○○所有之NOKIA牌6230i型黑色行動電話1支，
    並交付於黃源龍供當債務擔保，經承辦檢察官自動檢舉偵辦
    始悉上情。
二、乙○○於94年5月22日凌晨2時許，前往朋友己○○位在彰化
    縣和美鎮道○路571號2樓住處，向己○○借錢未果，對己○○心生不滿，竟基於毀損之犯意，撿拾路邊石塊丟向己○○
    住處陽台玻璃之方式，砸毀葉淑美所有之玻璃2 塊，足以生
    損害於己○○。而己○○發現係乙○○丟擲石塊毀壞陽台玻
    璃，立即下樓與乙○○理論，乙○○復起意教訓己○○，遂
    另基於普通傷害之犯意，徒手毆打己○○多下，致己○○受
    有雙前臂、右臉及右肩瘀傷及流鼻血等傷害。乙○○於毆傷
    己○○後仍不罷休，再另行基於恐嚇之概括犯意，於同年5
    月29日凌晨2時15分起至同年6月1日晚上10時22分止，連續
    以其所有之0000000000號行動電話傳送如附表三所示文字之
    簡訊12次予己○○觀看，以此加害己○○及其親屬生命、身
    體、財產之事恐嚇己○○，致己○○心生畏懼，而有不安全
    之感覺。
三、案經新竹縣警察局竹北分局、新竹市警察局第三分局報告及
    己○○訴由彰化縣警察局和美分局報告臺灣彰化地方法院檢
    察署呈請臺灣高等法院檢察署檢察長令轉臺灣新竹地方法院
    檢察署檢察官偵查起訴及同署檢察官移送併案審理。
    理  由
壹、程序部分：
    本件被告乙○○所犯均非死刑、無期徒刑、最輕本刑三年以
    上有期徒刑之罪，亦均非高等法院管轄第一審案件，其於原
    審準備程序中就被訴事實為有罪之陳述，經原審告知其簡式
    審判之旨，並聽取公訴人及被告之意見後，依刑事訴訟法第
    273 條之1第1項規定，裁定進行簡式審判程序。是本件之證
    據調查，依同法第273條之2規定，乃不受第159條第1項、第
    161條之2、第161條之3、第163條之1及第164條至第170條規
    定之限制，況被告於本院審理中，復明確表示對卷內各項證
    據之證據能力沒有意見，「同意」作為證據使用（見本院卷
    第68頁），合先敘明。
貳、實體部分：
一、認定犯罪事實所憑之證據及理由：
    上述事實，業經被告乙○○於原審及本院審理時，均坦承不
    諱，核與被害人辛○○於警訊、偵查及原審時；被害人丁○○、丙○○、甲○○、戊○○、張採景、方洪鈞、曾紀偉、
    庚○○於警訊時，分別供述財物遭竊情節；證人楊新章於警
    訊、偵查中證述幫被害人辛○○向被告要回遭竊之古董錢幣
    等情；證人姚媚玲、黃源龍供述被告交付NOKIA牌6230i型黑
    色行動1支，供當4千元借貸擔保等情；暨告訴人己○○於警
    訊時證述被告毀損玻璃，並遭被告毆傷及以發送簡訊之方式
    恐嚇各節大致相符，並有新竹市警察局第三分局勘察被害人
    丙○○遭竊汽車之偵查報告暨所附勘查相片23張、內政部警
    政署刑事警察局鑑驗書1份、車輛竊盜查詢認可資料、被害
    人甲○○、戊○○、張採景、方洪鈞、曾紀偉出具之贓物認
    領保管單5張、被害人庚○○遭竊之NOKIA牌6230i型黑色行
    動電話照片5張、告訴人己○○遭毆打受傷之診斷證明書1紙
    、警方查獲被告後拍攝之相片5張及玻璃破損與顯示恐嚇文
    字簡訊之相片共16張在卷可資佐證，足見被告之自白與事實
    相符，堪可採信，本件被告毀損、傷害及多次恐嚇與竊盜等
    犯行事證明確，應依法論科。
二、論罪：
  (一)新舊法規之比較適用：
    被告行為後，刑法有關累犯、連續犯、罰金標準及有期徒刑
    數罪併罰之方法均已修正，茲比較修正前後相關規定適用如
    下：(1)累犯部分：刑法第47條關於累犯之規定，雖將原「受
    有期徒刑之執行完畢，或受無期徒刑或有期徒刑一部之執行
    而赦免後，五年以內再犯有期徒刑以上之罪者為累犯，加重
    本刑至二分之一」之規定，修正為刑法第47條第1 項「受徒
    刑之執行完畢，或一部之執行而赦免後，五年以內故意再犯
    有期徒刑以上之罪者為累犯，加重本刑至二分之一」，然本
    件被告於有期徒刑執行完畢後五年內再故意犯本件有期徒刑
    以上之罪，不論依修正前刑法第47條或修正後之刑法第47條
    第1項之規定，均構成累犯，對被告即無利或不利可言，自
    應依刑法第2條第1項前段之規定，適用修正前刑法第47條之
    規定，論以累犯。(2)連續犯部分：被告行為後，刑法第56條
    連續犯之規定業經修正刪除，惟如依新法適用結果，被告原
    連續之竊盜及恐嚇數行為，則均應依刑法第51條之規定分論
    併罰，對被告顯為不利，自應依刑法第2條第1項後段之規定
    ，適用修正前之刑法第56條之規定論以連續犯。(3)罰金標準
    部分：被告所犯刑法第320第1項之普通竊盜罪、第54條之毀
    損罪、第277條第1項之傷害罪及第305條之恐嚇罪，法定刑
    均得科處罰金，而據修正後刑法施行法所增訂第1條之1規定
    ：「中華民國94年1月7日刑法修正施行後，刑法分則編所定
    罰金之貨幣單位為新臺幣。94年1月7日刑法修正時，刑法分
    則編未修正之條文定有罰金者，自94年1月7日刑法修正施行
    後，就其所定數額提高為30倍。但72年6月26日至94年1月7
    日新增或修正之條文，就其所定數額提高為3倍」及刑法第
    33條第5款修正為：「主刑之種類如下：五、罰金：新臺幣1
    千元以上，以百元計算之」等規定，經比較上述修正前、後
    之刑罰法律，自以被告行為時關於科處罰金刑之法律較有利
    於被告。(4)有期徒刑數罪併罰方法部分：關於數罪併罰宣告
    多數有期徒刑之方法，刑法第51條第5款原規定: 「宣告多
    數有期徒刑者，於各刑中之最長期以上，各刑合併之刑期以
    下，定其刑期。但不得逾二十年。」，修正為：「宣告多數
    有期徒刑者，於各刑中之最長期以上，各刑合併之刑期以下
    ，定其刑期。但不得逾三十年」。經比較新舊法結果，以修
    正前刑法第51條第5款規定宣告多數有期徒刑不得逾二十年
    之規定對被告較為有利，自應依修正後刑法第2條第1項前段
    之規定，依被告行為時即修正前刑法第51條第5款之規定，
    定其應執行之刑。
  (二)按刑法第321 條第1項第3款之攜帶兇器竊盜罪，係以行為人
    攜帶兇器竊盜為加重條件，此所謂兇器，其種類並無限制，
    凡客觀上足以對人之生命、身體構成威脅，具有危險性之器
    械均屬之。本件被告行竊附表一編號2、5所使用之鐵鎚及木
    棍，均質地堅硬，足以敲破汽車或住宅窗戶之玻璃，持之擊
    刺乃能對人之生命、身體構成威脅，均為兇器之一種，至行
    竊附表二編號2、4所用之硬物，因屬不詳，尚難認亦係凶器
    之一種。又刑法第321 條第1項第2款所謂「安全設備」，指
    門扇牆垣以外，依通常觀念足認防盜之一切設備而言，住宅
    之窗戶具有防閑效果，自應認為係門扇牆垣以外之「安全設
    備」。
  (三)核被告所為，附表一編號5之行為，係犯刑法第321條第1項
    第3款及第2款之攜帶兇器毀壞安全設備竊盜罪。附表一編號
    2之行為，係犯刑法第321條第1項第3款之攜帶兇器竊盜罪。
    附表一編號1、3、4、附表二編號1、2、3、4之行為，係犯
    刑法第320條第1項之普通竊盜罪。其砸壞玻璃、毆打被害人
    己○○成傷及為如附表三恐嚇被害人己○○之行為，分別觸
    犯刑法第354條之毀損罪、第277條第1項之傷害罪及第305條
    之恐嚇罪。其先後9次竊盜及12次恐嚇之行為，均時間緊接
    ，觸犯構成要件相同之罪名，顯係基於概括犯意反覆為之，
    為連續犯，均應依修正前刑法第56條之規定，從情節較重之
    攜帶兇器毀壞安全設備竊盜一罪及恐嚇一罪處斷，並加重其
    刑。
  (四)公訴意旨雖僅敘及被告如附表一編號1、2、3、5之竊盜行為
    ，檢察官亦僅就被告如附表二編號4之竊盜行為提起上訴，
    然被告如附表一編號4、附表二編號1、2、3之竊盜犯行，與
    已起訴有罪部分，有裁判上一罪之連續犯關係，已如上述，
    本院自應併予裁判。
  (五)所犯上開攜帶兇器毀壞安全設備竊盜罪、傷害罪、恐嚇罪及
    毀損罪，犯意各別，行為不同，應予分別論罪，合併處罰。
  (六)本件被告曾於89年間，因違反槍砲彈藥刀械管制條例、竊盜
    、過失傷害及遺棄等案件，經本院以89年度上易字第114 號
    判決、89年度上訴字第3408號判決分別判處有期徒刑3月、2
    年7月、4月、1年，嗣定應執行有期徒刑3年10月確定，於89
    年5月15日入監執行，於92年1月17日縮短刑期假釋出監，於
    92年3月7日假釋期滿執行完畢在案，此有本院被告前案紀錄
    表在卷可稽，是其於有期徒刑執行完畢後五年內再故意犯本
    件有期徒刑以上之罪，不論依修正前刑法第47條或修正後之
    刑法第47條第1項之規定，均構成累犯，對被告即無利或不
    利可言，自應依刑法第2條第1項前段之規定，適用修正前刑
    法第47條之規定，論以累犯。
三、撤銷改判及科刑之理由：原審據以論罪科刑，固非無據，惟
    (一)被告如附表二編號1至4之竊盜犯行，與已起訴部分，有連
    續犯之裁判上一罪關係，原審漏未審酌，自有未合。(二)被告
    所犯刑法第320第1項之普通竊盜罪、第54條之毀損罪、第27
    7條第1項之傷害罪及第305條之恐嚇罪，法定刑均定有罰金
    刑，原審疏未比較新舊法規，併漏未援引修正前罰金罰鍰提
    高標準條例第1條前段規定，亦有未洽。檢察官執以上訴，
    指摘原判決不當，為有理由，原判決既有可議，自應撤銷改
    判。爰審酌被告曾有違反竊盜、恐嚇、過失傷害、遺棄及違
    反槍砲彈藥刀械管制條例等前科之素行、因欠缺金錢與交通
    工具使用而行竊及借錢無著心生不滿而對被害人己○○為傷
    害等行為之犯罪動機與目的、攜帶兇器行竊之手段危害性較
    大、行竊次數不少，竊得財物價值非低，造成竊盜被害人損
    失不輕，其對被害人己○○為毀損、傷害及恐嚇等一連串之
    行為，對被害人己○○造成之損害甚重及坦認犯行之犯罪後
    態度等一切情狀，量處如主文所示之刑，並依修正前刑法第
    51條第5款之規定定其應執行之刑。至被告所有，供行竊所
    用之鑰匙、鐵鎚及供恐嚇所用之門號0000000000號行動電話
    均未扣案，亦無證據證明現尚存在，為避免執行困難，均不
    併予宣告沒收。另被告持以行竊所用之木棍，係被害人戊○○所有；被告用以毀損所用之石塊，係就地隨手撿拾，均非
    被告所有之物，業經其供明在卷，亦不併予宣告沒收。
參、適用法律：
據上論斷，應依刑事訴訟法第369條第1項前段、第364條、第299
條第1項前段，修正後刑法第2條第1項前段及後段、修正前刑法
第56條、第277條第1項、第305條、第321條第1項3款、第2款、
第354條、第47條、第51條第5款，修正前罰金罰鍰提高標準條例
第1條前段，判決如主文。
本案經檢察官呂丁旺到庭執行職務。
中    華    民    國    95    年    12    月    29    日
                  刑事第十八庭審判長法  官  溫耀源
                                    法  官  陳健順
                                    法  官  邱同印
以上正本證明與原本無異。
不得上訴。
                                    書記官  莊昭樹
中    華    民    國    95    年    12    月    29    日
附錄：本案論罪科刑法條全文
刑法第二百七十七條第一項
傷害人之身體或健康者，處三年以下有期徒刑、拘役或一千元以
下罰金。
刑法第三百零五條
以加害生命、身體、自由、名譽、財產之事，恐嚇他人致生危害
於安全者，處二年以下有期徒刑、拘役或三百元以下罰金。
刑法第三百二十一條：
犯竊盜罪而有左列情形之一者，處六月以上、五年以下有期徒刑
：
一  於夜間侵入住宅或有人居住之建築物、船艦或隱匿其內而犯
    之者。
二  毀越門扇、牆垣或其他安全設備而犯之者。
三  攜帶兇器而犯之者。
四  結夥三人以上而犯之者。
五  乘火災、水災或其他災害之際而犯之者。
六  在車站或埠頭而犯之者。
前項之未遂犯罰之。
刑法第三百五十四條
毀棄、損壞前二條以外之他人之物或致令不堪用，足以生損害於
公眾或他人者，處二年以下有期徒刑、拘役或五百元以下罰金。
附表一：
┌──┬───┬───┬─────┬───────┬───────────┐
│編號│被害人│ 時間 │   地點   │竊得財物（貨幣│     行竊方法         │
│    │      │      │          │單位：新臺幣）│                      │
├──┼───┼───┼─────┼───────┼───────────┤
│    │辛○○│94年5 │新竹市東門│古董錢幣1批（ │持複製之鑰匙開啟攤位門│
│ 1  │      │月22日│市場第2094│價值約150,000 │鎖之方式，進入攤位竊取│
│    │      │白天某│號攤位內  │元）          │古董錢幣。            │
│    │      │時    │          │              │                      │
├──┼───┼───┼─────┼───────┼───────────┤
│    │丁○○│94年12│新竹市明湖│高速公路回數票│見丁○○所有之車號2391│
│ 2  │      │月17日│路200號「 │1本、PDA1個。 │-EH自用小客車停在路邊 │
│    │      │上午9 │陽光國小」│              │無人看管，乘無人注意之│
│    │      │時許  │前。      │              │際，持其所有之鐵鎚敲破│
│    │      │      │          │              │車窗玻璃之方式，竊取車│
│    │      │      │          │              │內財物。              │
├──┼───┼───┼─────┼───────┼───────────┤
│    │丙○○│95年4 │新竹市國光│車號OH-7210號 │見丙○○所有之車號OH-7│
│ 3  │      │月23日│街141號前 │自用小客車1部 │210號自用小客車停在路 │
│    │      │晚上近│。        │。            │邊無人看管，乘無人注意│
│    │      │11時許│          │              │之際，持其所有之鑰匙開│
│    │      │      │          │              │啟車門發動引擎之方式，│
│    │      │      │          │              │竊取該部自用小客車。  │
├──┼───┼───┼─────┼───────┼───────────┤
│    │甲○○│95年6 │新竹市民富│車號KY-7487號 │見甲○○所有之車號KY-7│
│ 4  │      │月13日│街262巷1號│自用小客車1部 │487號自用小客車停在路 │
│    │      │上午近│前        │。            │邊無人看管，乘無人注意│
│    │      │6時許 │          │              │之際，持其所有之鑰匙開│
│    │      │      │          │              │啟車門發動引擎之方式，│
│    │      │      │          │              │竊取該部自用小客車。  │
├──┼───┼───┼─────┼───────┼───────────┤
│    │戊○○│95年6 │新竹縣新豐│戊○○護照1本 │見戊○○上址住處無人看│
│ 5  │      │月13日│鄉○○村道│、中國信託金融│管，乘無人注意之際，持│
│    │      │下午5 │化街82號1 │卡及臺北國際商│戊○○所有，放在該址住│
│    │      │時許  │樓        │業銀行金融卡各│宅窗戶下之木棍敲破窗戶│
│    │      │      │          │1張。         │玻璃之方式，爬過窗戶進│
│    │      │      │          │              │入屋內行竊。          │
└──┴───┴───┴─────┴───────┴───────────┘
附表二：
┌──┬───┬───┬─────┬───────┬───────────┐
│編號│被害人│ 時間 │   地點   │竊得財物（貨幣│     行竊方法         │
│    │      │      │          │單位：新臺幣）│                      │
├──┼───┼───┼─────┼───────┼───────────┤
│    │不詳  │94年底│不詳地點  │張採景所有之遙│張採景於92年6月16日11 │
│ 1  │      │某日  │          │控器1只（附坤 │時許，置放於車號PB9-03│
│    │      │      │          │山麗池大樓門禁│7號重型機車置物廂內， │
│    │      │      │          │磁卡1張）     │連同機車遭不詳人士竊取│
│    │      │      │          │              │（機車業於同年7月6日為│
│    │      │      │          │              │警尋獲），後為被告徒手│
│    │      │      │          │              │竊取他人車上財物時所竊│
│    │      │      │          │              │得。                  │
├──┼───┼───┼─────┼───────┼───────────┤
│    │方洪鈞│94年12│新竹市東大│南部科學工業園│以不詳硬物，敲破方洪鈞│
│ 2  │      │月22日│路2段173巷│區門禁磁卡1張 │停放於該處之車號7D-976│
│    │      │凌晨3 │2弄13號1樓│、鑰匙3串、高 │0號自用小客車車窗玻璃 │
│    │      │時40分│停車場    │速公路回數票90│之方式，竊取車內財物。│
│    │      │許    │          │張            │                      │
├──┼───┼───┼─────┼───────┼───────────┤
│    │曾紀偉│95年5 │新竹市高翠│車號JF-1315號 │以自備鑰匙啟動電門，再│
│ 3  │      │月2日 │路277巷2弄│自用小客車1部 │以同型車輛鑰匙發動引擎│
│    │      │上午8 │10號前    │（含車內門禁磁│之方式，竊取該部自用小│
│    │      │時許  │          │卡2張及高速公 │客車。                │
│    │      │      │          │路回數票3張） │                      │
├──┼───┼───┼─────┼───────┼───────────┤
│    │庚○○│95年1 │新竹市東大│NOKIA牌6230i型│以不詳硬物，敲破庚○○│
│ 4  │      │月9日 │路349號巷 │黑色行動電話1 │停放於該處之車號7U-358│
│    │      │上午8 │口        │支（序號：3562│2號自用小客車車窗玻璃 │
│    │      │時50分│          │00000000000） │之方式，竊取車內財物。│
│    │      │許    │          │              │                      │
└──┴───┴───┴─────┴───────┴───────────┘
附表三：
   ┌──┬───────┬─────────────────┐
   │編號│時間          │簡訊內容                          │
   ├──┼───────┼─────────────────┤
   │ 1  │94年5月29日   │妳再掛我電話一次試試看，（我）馬上│
   │    │凌晨2時15分   │去妳家放火。                      │
   ├──┼───────┼─────────────────┤
   │ 2  │94年6月1日    │打妳家三次沒人接（電話）就砸三塊玻│
   │    │凌晨1時40分   │璃，手機一次就車子一塊玻璃。      │
   ├──┼───────┼─────────────────┤
   │ 3  │94年6月1日    │再不接（電話），我就放火燒妳家了。│
   │    │凌晨3時35分   │                                  │
   ├──┼───────┼─────────────────┤
   │ 4  │94年6月1日    │再不接（電話）等一下我到的第一件事│
   │    │上午8時58分   │就砸了妳的車，人不在放火燒妳家。  │
   ├──┼───────┼─────────────────┤
   │ 5  │94年6月1日    │妳不接（電話），我現在直接去學校捉│
   │    │上午10時3分   │妳兒子。                          │
   ├──┼───────┼─────────────────┤
   │ 6  │94年6月1日    │我汽油買好了當妳家垃圾（己○○家屬│
   │    │上午10時11分  │）在就不敢，全部去死啦。          │
   ├──┼───────┼─────────────────┤
   │ 7  │94年6月1日    │我先去妳公司鬧一下，中午來捉妳小孩│
   │    │上午10時28分  │喔，還叫垃圾出來看喔。            │
   ├──┼───────┼─────────────────┤
   │ 8  │94年6月1日    │告訴妳一個密秘喔，妳家後門要倒（汽│
   │    │上午10時43分  │）油很好倒喔。                    │
   ├──┼───────┼─────────────────┤
   │ 9  │94年6月1日    │我能等到妳回來的，我保證，妳一停車│
   │    │下午1時53分   │就看得到我，這次妳家垃圾再雞巴，我│
   │    │              │殺了他。                          │
   ├──┼───────┼─────────────────┤
   │ 10 │94年6月1日    │總之妳現在不接（電話），晚上見車砸│
   │    │晚上7時48 分  │車，見人我就不留情。              │
   ├──┼───────┼─────────────────┤
   │ 11 │94年6月1日    │我都不會退卻，我汽油早準備好，只要│
   │    │晚上8時16分   │情勢不能為我掌控時，只好同歸於盡。│
   ├──┼───────┼─────────────────┤
   │ 12 │94年6月1日    │若不接（電話）是妳自己會出事。    │
   │    │晚上10時22分  │                                  │
   └──┴───────┴─────────────────┘


司法院資訊處製作；財團法人民間司法改革基金會備份。
